Adnan Latif Gazi

Informazioni personali

Data e luogo di nascita 19 ottobre 2000, Bangladesh (Dhaka)

Sesso Maschio

Indirizzo Via Miranese 460/A, Chirignago, Venezia (30174)

Numero di telefono +39 339 322 1343

Indirizzo e-mail adnangazi.ag@gmail.com

Sito webhttps://brodieadnan.github.io/adnanlatifgazi/Profilo LinkedInhttps://www.linkedin.com/in/adnanlatifgazi

Profilo

Sono una persona creativa e adattabilità ad ogni situazione, capace di lavorare in team e con scadenze. Ho forte propensione a dedicare grande attenzione ai dettagli e a gestire efficientemente il mio tempo. Possiedo buone capacità decisionali e di valutazione dei compiti, che mi permettono di eseguire facilmente operazioni di problem solving.

Attualmente sono uno studente di informatica all'Università di Padova, ma sono anche interessato ad un lavoro part-time inerente col mio campo di studi, per acquisire nuove conoscenze in ambito informatico e di natura generale, consolidare le mie capacità e fare esperienza nel mondo del lavoro.

Competenze e abilità

Strumenti e tecnologie			
JAVA	Utilizzo di strutture dati, applicazioni desktop, algoritmistica, creazione di progetti, librerie, videogiochi, programmazione ad oggetti, concorrente e procedurale.		
C++	Utilizzo di strutture dati, algoritmistica, creazione di piccoli progetti, programmazione ad oggetti, concorrente e procedurale.		
JAVASCRIPT	Utilizzo di classi strutture dati, script per gestione front-end, gestione back- end, algoritmistica, creazione di progetti, librerie e videogiochi.		
PHP	Operazioni back-end e front-end (connessione con Database, esecuzione di query da remoto, caricamento dati su pagina web).		
HTML	Struttura e contenuti front-end, creazione di siti statici e locali.		
CSS	Grafica front-end e classi di stili per pagine web.		
JEKYLL	(Framework di Ruby) Creazione di siti statici caricati su servizio di hosting di GitHub, gestione struttura, contenuti e grafica front-end.		
SPRIGBOOT	Creazione web service per progetti web e applicazioni desktop Java.		
SQL	Progettazione, creazione e gestione Database attraverso schemi relazionali, logici e query.		
ANDROID	Creazione di applicazioni basilari seguendo il corso online Udacity.		

0	FF	-10	CE					
W	IC	R	D	Ρ	RI	FS	59	

Conoscenza approfondita ed esperienza d'uso di tutti i suoi programmi. Discrete conoscenze, utilizzato saltuariamente per creare e gestire siti basilari.

_			
COL	mbe	etenze	5
			•

PROGETTAZIONE	Diagrammi di stato, oggetti, classi, flusso, use case, studio, analisi e realizzazione progetti.
	realizzazione progetti.

Istruzione

2019 – Presente	Laurea triennale in Informatica Università degli Studi di Padova • Facoltà: Scienze Informatica (Dipartimento di matematica)
2014 – Luglio 2019	Diploma scuola superiore, Istituto Tecnico I.T.I.S. Carlo Zuccante di Mestre, Venezia Articolazione: Informatica Voto finale: 93/100
2011 – Luglio 2014	Diploma scuola media Piero Calamandrei di Chirignago, Venezia • Voto finale: 9/10

Esperienze

Gennaio 2020 - presente	Web developer per pizzeria Ideazione e realizzazione di web service per offrire servizi di gestione pizzeria; ottimizzazione sito attuale; team working; progettazione e analisi; programmazione front-end e back-end (web developing).
Ottobre 2018	Stagista presso <i>MicroTech S.R.L.</i> di Mestre, Venezia Supporto alla preparazione di prototipi elettromeccanici; training di sistemi di intelligenza artificiale; piccola programmazione C++
Settembre 2018	Visita di istruzione presso il CERN di Ginevra
Gennaio 2018	 Stagista presso ULSS 3 Serenissima di Mestre, Venezia Archiviazione cartacea in formato elettronico; elaborazione fogli elettronici; riordino fatture; protocollazione
2017 – 2018	Olimpiadi di Informatica

Traguardi raggiunti

Certificazioni		
Marzo 2018	Cambridge English ESOL International FCE (FIRST) ■ Livello B2	

Aprile 2018	English EF EPI-s • Livello B2
Maggio 2016	Trinity English ESOL International Entry • Livello B1.2
	Corsi
Maggio 2019	Cisco CCNA Routing and Switching to Networks: Introduction to Networks
Aprile 2018	Corso di formazione dei lavoratori per attività a rischio medio
Aprile 2017	Corso di formazione dei lavoratori per attività a rischio basso
	Lingue
Italiano	
Inglese	
Bengalese	